臺灣嘉義地方法院刑事裁定
108年度金重訴字第2號
公  訴  人  臺灣嘉義地方檢察署檢察官
被      告  吳承霖



選任辯護人  曾益盛律師
            王振名律師
            何珩禎律師
被      告  陳玟叡



選任辯護人  絲漢德律師
            林彥百律師
被      告  孫珮真






選任辯護人  曹合一律師
被      告  黃娸珈



選任辯護人  陳以敦律師
被      告  彭晟峯



選任辯護人  林俊儀律師
被      告  劉昱甫



選任辯護人  張育瑋律師
上列被告等因違反銀行法等案件，經檢察官提起公訴（108年度
偵字第6775號、108年度偵字第6774號、108年度偵字第6900號、
108年度偵字第7143號、108年度偵字第7347號、108年度偵字第7
720號、108年度偵字第8312號、108年度偵字第9839號），本院
裁定如下：
    主  文
吳承霖、陳玟叡、孫珮真、黃娸珈、彭晟峯、劉昱甫均自民國壹
佰壹拾年拾壹月拾玖日起延長限制出境、出海捌月。
    理  由
一、刑事訴訟法於民國108年6月19日經總統以華總一義字第1080
    0059991號令增訂第93條之2至第93條之6條文，並自修正公
    布後6個月即108年12月19日起生效施行。又依刑事訴訟法施
    行法第7條之11第2項、第3項之規定，上開增訂通過之刑事
    訴訟法施行前，偵查或審判中經限制出境、出海者，應於生
    效施行之日起2個月內，依刑事訴訟法第8章之1規定重為處
    分，逾期未重為處分者，原處分失其效力；依前項規定重為
    處分者，期間依刑事訴訟法第93條之3之規定重新起算。但
    犯最重本刑為有期徒刑10年以下之罪者，審判中之限制出境
    、出海期間，連同原處分期間併計不得逾5年。此外，被告
    犯罪嫌疑重大，而有下列各款情形之一者，必要時檢察官或
    法官得逕行限制出境、出海。但所犯係最重本刑為拘役或專
    科罰金之案件，不得逕行限制之：㈠無一定之住、居所者。㈡
    有相當理由足認有逃亡之虞者。㈢有相當理由足認有湮滅、
    偽造、變造證據或勾串共犯或證人之虞者；偵查中檢察官聲
    請延長限制出境、出海，第一次不得逾4月，第2次不得逾2
    月，以延長2次為限；審判中限制出境、出海每次不得逾8月
    ，犯最重本刑為有期徒刑10年以下之罪者，累計不得逾5年
    ；其餘之罪，累計不得逾10年，修正後即現行刑事訴訟法第
    93條之2第1項、第93條之3第2項分別定有明文。
二、經查：
(一)被告吳承霖、陳玟叡、孫珮真、黃娸珈、彭晟峯、劉昱甫因
    銀行法等案件，於本院準備程序及審理時，均坦認涉犯銀行
    法第29條第1項非銀行不得辦理國內外匯兌業務之情形，而
    犯銀行法第125條第1項後段之罪，並有相關證據可佐（詳卷
    ），足見被告等人犯罪嫌疑重大。又被告等人所犯銀行法第
    125條第1項後段之罪，為最輕本刑7年以上有期徒刑之重罪
    ，被告等人尚無從排除因重罪而有逃亡之動機，然由被告等
    人均坦承犯行，願意面對法律制裁，逃亡之可能性已大幅降
    低，可由其他替代手段擔保上開被告日後到庭接受審判及執
    行，尚無羈押之必要，本院前准予被告吳承霖於取具並繳納
    新臺幣(下同)500萬元保證金，且限制住居於嘉義市○區○○街
    000○00號及最近一次自110年3月19日起延長限制出境、出海
    8月；認被告陳玟叡於取具並繳納300萬元保證金，且限制住
    居於嘉義市○區○○街000○00號及最近一次自110年3月19日起
    延長限制出境、出海8月；認被告孫珮真於取具並繳納150萬
    元保證金，且限制住居於嘉義市○區○○○路000號11樓之5及最
    近一次自110年3月19日起延長限制出境、出海8月；認被告
    黃娸珈於取具並繳納100萬元保證金，且限制住居於臺北市○
    ○區○○街000巷00弄0號及最近一次自110年3月19日起延長限
    制出境、出海8月；認被告彭晟峯於取具並繳納100萬元保證
    金，且限制住居於桃園市○鎮區○○○路0巷0弄0號及最近一次
    自110年3月19日起延長限制出境、出海8月；認被告劉昱甫
    於取具並繳納150萬元保證金，且限制住居於臺北市○○區○○
    街000巷00號3樓及最近一次自110年3月19日起延長限制出境
    、出海8月，並均通知內政部移民署及行政院海洋委員會海
    巡署限制被告等人出境、出海在案。
(二)本案被告等依卷內證據及目前審理階段所顯現之證據與被告
    等人之供述，犯罪嫌疑仍然重大，而被告等人所涉法定刑度
    最重之銀行法第125條第1項後段罪嫌，為法定刑7年以上有
    期徒刑之重罪，被告等人之犯罪本質係在從事國內外貨幣匯
    兌業務，兌換之貨幣遍及人民幣、美金、菲律賓披索、港幣
    等，委託兌換之人，有多人在中國、菲律賓、柬埔寨或其他
    國家從事賭博犯罪或經商，被告等人又是將委託者欲兌換之
    貨幣派人持現金交付該人，以隱匿金錢流向，若委託者身在
    國外，亦指派當地共犯收送現金，而被告劉昱甫本身在中國
    經營事業、被告孫珮真則曾親至中國取回人頭帳戶使用，顯
    見被告孫珮真、劉昱甫對於中國地理環境有一定程度之了解
    ，亦熟識中國人士；被告彭晟峯之配偶則為中國籍人士；被
    告黃娸珈胞兄黃文鴻參與本案犯行，至今仍逃匿國外未歸，
    則以被告等人熟識者多為掌握龐大金流之客戶，且有國外人
    脈可提供接應，方便渠等在國外後續之生活所需，再依卷內
    被告吳承霖與黃文鴻、黃娸珈間之工作群組網路通訊內容，
    可知被告黃文鴻前於107年9月間曾因與非法匯兌同業有牽連
    ，而遭查獲從事非法匯兌行為之嫌疑，為躲避檢警追查，被
    告吳承霖於群組對話中給予逃匿方式之建議，並協助預訂住
    宿，及指導黃文鴻、黃文鴻父母如何掩人耳目外出與被告吳
    承霖見面、為渠等在北部收送現金之何姓人士如何於該段時
    間避風頭、被告黃娸珈應如何更換行動電話避免遭查緝等情
    (見工作群組對話紀錄卷4第1692至1736頁)，有相當理由足
    認被告等人若未限制出境、出海，有逃亡境外管道與資金，
    而有逃亡境外之疑慮與風險，被告陳玟叡固供稱其以交代涉
    案情節，且提供高額保證金，應無繼續限制出境、出海之必
    要，然被告陳玟叡負責收受、交付資金，所為工作分擔亦屬
    本案犯罪核心，均有相當理由足認被告等人若未限制出境、
    出海，有逃亡境外管道與資金，而有逃亡境外之疑慮與風險
    ，本院於衡量對被告等人限制出境、出海，使被告出入國境
    權益所受影響與國家司法權行使之輕重權衡相比，認採取限
    制出境、出海以確保後續刑事訴訟程序順利進行之強制處分
    手段，尚屬相對最小侵害處分，並未逾越必要程度，爰以被
    告有刑事訴訟法第93條之2第1項第2款之限制出境、出海事
    由，基於國家審判權及刑罰執行權遂行之公益考量，被告吳
    承霖、陳玟叡、孫珮真、黃娸珈、彭晟峯、劉昱甫均自110
    年11月19日起限制出境、出海8月，並函請內政部移民署、
    行政院海洋委員會海巡署偵防分署執行。
三、依刑事訴訟法第93條之2第1項第2款、第93條之3第2項，裁
    定如主文。
中　　華　　民　　國　 110　　年　　11　　月　　1　　日
                  刑事第六庭    審判長法　官　王慧娟
                                      法  官  林富郎
                                      法  官  官怡臻
上列正本證明與原本無異。
如不服本裁定，應於裁定送達後5日內向本院提出抗告狀（應附
繕本）。
中　　華　　民　　國　 110　　年　　11　　月　　1　　日
                                      書記官　林美足